【裁判字號】    98,交聲,1454
【裁判日期】    981225
【裁判案由】    違反道路交通管理處罰條例聲明異議
【裁判全文】
臺灣士林地方法院交通事件裁定        98年度交聲字第1454號
原處分機關  臺北市交通事件裁決所
異  議  人
即受處分人  漢補世家企業有限公司
法定代理人  游士德
上列異議人即受處分人因違反道路交通管理處罰條例案件，對於
臺北市交通事件裁決所民國98年10月30日北市裁罰字第裁22-AR0
000000號裁決不服（原舉發案號：臺北市政府警察局舉發違反道
路交通管理事件通知單北市警交大字第AR0000000號），聲明異
議，本院裁定如下：
    主  文
異議駁回。
    理  由
一、按交岔路口、公共汽車招呼站10公尺內、消防栓、消防車出
    入口5公尺內不得臨時停車；又禁止臨時停車處所不得停車
    ，道路交通安全規則第111條第1項第2款及第112條第1項第1
    款分別定有明文。次按汽車駕駛人停車時，在禁止臨時停車
    處所停車者，處新臺幣（下同）600元以上1,200元以下罰鍰
    ，道路交通管理處罰條例第56條第1項第1款亦有明文規定。
二、原處分意旨略以：異議人即受處分人漢補世家企業有限公司
    所有之車牌號碼0117-GX號自用小客車（下稱系爭車輛），
    於民國98年8月18日15時12分許，停放在臺北市○○區○○
    街1段50號距交岔路口10公尺內，為警依道路交通管理處罰
    條例第56條第1項第1款，以「在交叉路口10公尺內停車」為
    由，拍照逕行舉發違規。異議人於舉發通知單上所載之應到
    案日期即98年9月28日前向原處分機關提出申訴，經原處分
    機關函請舉發單位即臺北市政府警察局大同分局調查結果，
    仍認異議人確有前開違規行為，原處分機關乃於98年10月30
    日以異議人有「在禁止臨時停車處所停車」之違規事實，依
    道路交通管理處罰條例第56條第1項第1款規定，裁處異議人
    罰鍰900元。
三、異議意旨略以：系爭車輛之停放地點於遭舉發時未劃設紅、
    黃線，亦未設立告示牌標示警告，且該交岔路口10公尺內仍
    設有自小客車停車格，故車輛停放於此並無違反禁止臨時停
    車之罰則，爰據此聲明異議云云。
四、經查：
  (一)本件異議人即受處分人漢補世家企業有限公司所有之系爭
      車輛，於98年8月18日15時12分許，停放在臺北市○○區
      ○○街1段50號距交岔路口10公尺內，為警逕行舉發之事
      實，業據異議人自承在卷，並有臺北市政府警察局北市警
      交大字第AR0000000舉發違反道路交通管理事件通知單影
      本1紙及彩色舉發照片1張（見本院卷第6頁）在卷可稽，
      此部分事實洵堪認定。
  (二)異議人固以前詞置辯，惟：
    1.按交岔路口10公尺內不得臨時停車，禁止臨時停車處所不
      得停車之立法意旨，無非係因道路交岔路口乃車輛往來匯
      聚交集之處，若於該交岔路口10公尺內臨時停車或停車，
      將妨礙車輛流向之交會，並影響駕駛人察覺左、右方來車
      動態之視線，對於車輛往來順暢及交通安全實有重大危害
      ，故以法律明文禁止，準此，交岔路口10公尺內不得停車
      ，既係為避免交岔路口車輛進出及轉彎遭受阻礙，以維護
      交通安全，本不待主管機關設置標線、標誌，駕駛人即應
      知悉並遵守之，倘於交岔路口10公尺內設有禁止臨時停車
      標線、標誌，亦僅係為加強提醒、督促駕駛人注意，此觀
      諸道路交通安全規則第111條第1項第3款、第112條第1項
      第4款及道路交通管理處罰條例第55條第3款、第56條第1
      項第4款分別就「在設有禁止臨時停車標誌、標線處所臨
      時停車者」、「在設有禁止停車標誌、標線之處所停車者
      」之違規情形另有禁止及處罰之規定亦明。查本件系爭車
      輛之停放位置雖劃設有紅線，惟屬私繪而非主管機關繪設
      列管等情，有臺北市交通管制工程處98年12月21日函1紙
      （見本院卷第16頁）附卷足憑，惟該處既係位於交岔路口
      10公尺內，依前揭規定及立法意旨，不論是否劃設紅線或
      是否設立警告標示，仍不得停車，異議人此辯並不足採。
    2.次按在圓環、交岔路口10公尺內，公路主管機關、市區道
      路主管機關或警察機關得在不妨害行人通行或行車安全無
      虞之原則，設置必要之標誌或標線另行規定汽車之停車處
      所，道路交通管理處罰條例第56條第5項亦有明文規定，
      是交岔路口路段10公尺內處所是否皆應設有禁止臨時停車
      之紅色標線或是否劃定某一特定區域可供汽車停車等節，
      道路交通主管機關於參判行人通行安全與行車安全等因素
      後，應有一專業裁量空間，司法機關本於憲法權力分立原
      則應予尊重。查本件系爭車輛遭舉發之停放處對側，固經
      臺北市交通管制工程處裁量後劃設有允許小客車停車之停
      車格，有彩色舉發照片1張（見本院卷第6頁）在卷可考，
      惟此係屬道路交通主管所為之裁量範圍，於主管機關尚未
      檢討修正以前，自仍不得任意無視現行禁制規範而任意臨
      時停車。異議人上開所辯，亦委無足採。
五、從而，堪認異議人確有本件違規事實，原處分機關依道路交
    通管理處罰條例第56條第1項第1款規定，裁處異議人罰鍰
    900元，核無不當。本件異議為無理由，應予駁回。
據上論斷，應依道路交通案件處理辦法第19條，裁定如主文。
中    華    民    國    98    年    12    月     25   日
                        交通法庭法  官  謝佳純
以上正本證明與原本無異。
如不服本裁定應於裁定送達後5 日內向本院提出抗告狀。
                                書記官  游育慈
中    華    民    國    98    年    12    月    25    日


司法院資訊處製作；財團法人民間司法改革基金會備份。
